## **GUILLERMO JEAN PIERRE TRUJILLO PANTOJA**

Los Olivos, Lima, Perú 924 197 833

<u>guillermo.trujillopantoja@gmail.com</u> <u>https://www.linkedin.com/in/guillermo-trujillo-pantoja/</u> <u>https://github.com/guillermotp01</u>

#### Perfil

Estudiante de Ingeniería de Sistemas Computacionales en la Universidad Privada del Norte, con experiencia en el desarrollo de proyectos tanto personales como universitarios. Con conocimientos en diversos lenguajes de programación y estoy entusiasmado por aplicar lo aprendido en nuevos retos. Identificado con capacidad de planificación, trabajo en equipo, adaptabilidad y motivación por el aprendizaje constante.

#### Experiencia

Ingeniería Textil MKL
Practicante de Sistemas

12/2023 - 03/2024

Desarrollé el sistema de ventas con interfaz para los vendedores, integrando una buena gestión del inventario y aplicando seguridad y permisos para las acciones que se realizan en el sistema.

- Facilité la gestión del inventario para los productos.
- Mejoré la seguridad en el sistema.

Webhelp 01/2023 - 08/2023

### Responsable de Pagos en la Campaña de Rappi

Gestioné el proceso de pagos para los repartidores, realicé el depósito del monto a pagar para que puedan continuar con la compra.

- Facilité en 80% el proceso de compra para los repartidores.
- Identifiqué los fraudes realizados al continuar con las compras.

Webhelp 02/2022 – 12/2022

#### Asesor en la Campaña de Rappi

Universidad Privada del Norte

C#

Ingeniería de Sistemas Computacionales

Atendí de manera personalizada a los repartidores, asigné órdenes para que se pueda continuar con la entrega y comprobé que se realicen de manera exitosa. Todas las actividades realizadas las reporté con el supervisor a cargo.

- Reduje en 20% la cantidad de órdenes canceladas en el segundo semestre del 2022.
- Incrementé la velocidad de entrega en las órdenes en 15%.

#### Educación

En Curso

2022

8° ciclo	
Formación Complementaria	
Conceptos de Python	2023
Cisco	
Introducción a la ciberseguridad	2022
Cisco	
Desarrollo Web (HTML, CSS, JS)	2022
Udemy	
Conocimientos	
SQL (MySQL / SQL Server)	2023
Python	2023
Java (Spring Boot)	2023

**Idiomas** 

Inglés Básico En Curso

# Información adicional

### Equipo de investigación UPN 2023

Lideré al equipo de investigación que abarcó el tema: "Sistema de un brazo robótico para la alimentación de personas con discapacidad Motriz".